

Freddy Rada Alejandro Desarrollador Frontend

EXPERIENCIA LABORAL

Andina Ediciones: Desarrollor Web

Febrero 2018-Agosto 2018

Tareas realizadas

- Desarrollo de tienda e-commerce
- Implementación de pasarelas de pago
- Implemntación de SEO

Ing. Isabel Delgado. Teléfono: 0967307048

Grupo Mi Casa: Desarrollor Web

Marzo 2019 - Mayo 2019

Tareas realizadas

- Desarrrollo de sitio web informativo
- Gestión para agendar citas jurídicas

CrecosCorp: Desarrolador Frontend

Junio 2021 - Octubre 2021

Tareas realizadas

- Consumo de Apis para aplicar nuevas funciones a aplicación de ventas
- LLevar un control de versiones de las actividades realizadas con Github
- Desarrollar funciones paara una buena experiencia de usuario

Ing. Hector Mite. Teléfono: 0969094468

RACOM: Desarrolador Frontend

Noviembre 2021 - Abril-2022

Tareas realizadas

- Desarrollo De sitios web
- LLevar un control de versiones de las actividades realizadas con Github
- Desarrollar funciones paara una buena experiencia de usuario

Ing. Alberto Aroca. Teléfono: 0968326875

LENGUAJES

Html5
Css3
Javascript

Typescript

FRAMEWORKS Y LIBRERIAS

Angular Android Studio

Nodejs Firebase

BASE DE DATOS

Mongo DB

Bootstrapp

Sql-Server

Postman

CONTROL DE VERSIONES

Git-Hub

PERFIL

Lcdo. Diseño Web y Aplicaciones Multimedia

Profesional en el área del desarrollo frontend con experiencia en la construccion de aplicaciones web interactivas usando el framework Angular, consumiendo Apis y aplicando buenas prácticas de programación. Experiencia en el desarrollo de aplicaciones móviles interactivas con Android Studio y Firebase, basadas en sistemas operativo Android. Experiencias en la creación de tiendas online para la venta de productos, ofreciendo diferentes pasarelas de pago. Implementación de SEO a los sitios web e Ecommerce. Comunicativo, apasionado con el desarrollo frontend con talento para identi□car problemas y tomar las mejores decisiones en cuanto a las necesidades de los cliente.

CONTACTO

Ouran, cdla Ferroviaria 2

6 0980976145

freddyradaa@gmail.com

EDUCACIÓN

Educación Primaria: Escuela Fiscal Mixta Pedro Menendez Navarro Educación Secundaria: Unidad Educativa San Jose La Salle Educación Superior: ESPOL

CERTIFICADOS

Certificado de JavaScript Moderno - Udemy

Certificado de Angular Avanzado - Udemy

Curso de Html - Css - Bootstrapp - Udemy

IDIOMAS

Ingles - Intemedio

TRABAJOS PROPIOS

- Desarrollo FullStack para aplicación de Ventas
- Aplicación Móvil pata planifiación de viajes (Chone Manabí)
- Proyecto de Carrito de Comptas implementado pasarela pago de Stripe. Trabajo realizado con Html, Css y JavaScript
- Proyecto de Maquetación Web utilizando Html y Css